

Bernardo Mondragón Brozon

ACTUARIO & Desarrollador Full-stack

## <u>Detalles</u>

Ciudad de México, México +52 1 55 3559 2033 bmondragonbrozon@gmail.com

**NACIONALIDAD** 

**FECHA DE NACIMIENTO** 16-12-1993

## Sitios



https://github.com/BernardoMB



in https://www.linkedin.com/in/bernardo

A https://independent.academia.edu/Be

### Habilidades

- Analítico y flexible en la solucion de
- Capacitado para manejar problemas de alto nivel técnico

## Programación

Languages: SQL, R, Python, Java, C#, .Net, MongoDB, PostgreSQL, MySQL, SQL Server, MySQL, SQL Server, TypeScript, JavaScript, Visual Basic, Objective C, Angular, RMarkdown, Python, Bookdown, MatLab, Maple LaTeX, HTML5, CSS, SCSS, MongoDB, PostgreSQL, SQL, NodeJS, Express, NestJS **Arquitect:** Microsoft Azure, App

Services, Azure Functions, CosmosDB, Event Grid, Azure Storage Azure Media EC2, Google Cloud, Heroku

## Idiomas

## Perfil

Hombre trabajador con más de 6 años de experiencia aplicando conocimientos actuariales y desarrollando todo tipo de soluciones informáticas. Estando involucrado en un gran número de proyectos, he desarrollado habilidades en el desarrollo de productos de seguro junto con el desarrollo de software y arquitectura de sistemas. Me considero un actuario altamente calificado con la confianza para trabajar desde mi propia iniciativa para ser una pieza clave dentro de una empresa lider en la industria. Aprendo rápido y puedo balancear adecuadamente la teoría y las aplicaciones prácticas.

## Educación

Licenciatura en Actuaría AGO 2013 - AGO 2018

Instituto Tecnológico Autónomo de México (ITAM)

Matemáticas y métodos estadísticos para administrar el riesgo en los seguros, las finanzas y en otras industrias y profesiones.

## Experiencia

### Desarrollador Full-stack Senior NOV 2020 - PRESENTE Zurich Compañia de Seguros, CDMX

Desarrollo Agile y soporte of de aplicaciones internas para asministrar pólizas de fianzas. Coordinar y ejecutar el desarrollo dentro de la compañia y con proveedores externos. Desarrollo: Blazor, .Net, SQL Server, Bitbucket, Jira, Jfrog, Jenkins, Linux VMs, Figma.

#### Fundador & Director ENE 2019 - PRESENTE

Kanto Studios LLC, Atlanta GA

Diseño y ejecuto la estrategia para desarollar software de la mejor calidad para mis clientes. Superviso que se desarollen los sistemas con las mejores prácticas de la industria. He satisfecho a más 30 clientes proveyéndolos con software que se ajusta a sus necesidades.

#### Desarrollador Full-stack Senior ENE 2014 - DIC 2018 Neolinx de México SA. de CV., CDMX

Desarrollé e implementé sistemas operados por la PGR y el CISEN para la manipulación y análisis de datos generados por la red de telecomunicaciones en México para garantizar la seguridad nacional. He ayudado a prevenir miles de crímenes y a salvar cientos de vidas.

He limpiado, guardado y analizado en bases de datos más de 700 millones de registros de telecomunicaciones en diferentes formatos aleatorios mediante un programa inteligente.

#### Desarrollador Full-stack ENE 2013 - DIC 2013

Grupo Koomkin SA. de CV., CDMX

Mejoré las tasas de conversión de clientes potenciales de los usuarios analizando los datos provenientes de sus campañas de marketing digital.

Aumenté la generación de clientes potenciales diseñando mejores flujos e interfaces de las aplicaciones aumentando las ventas de más de 40+ clientes.

#### Producer ENE 2012 - AGO 2013

**Ecorise Youth Innovations NPO, Austin TX** 

Pedagogo, diseñador y productor de contenido educacional interactivo y animado para ebooks. Animé mas de 40 videos educacionales para cientos de alumnos de educación primaria.

# **Independiente**

#### Instructor ENE 2019 - PRESENTE

**CDMX** 

Imparto cursos online a estudiantes que quieren empezar en el mundo de la programación. He dado cientos de clases de programación; desde programación orientada a objetos, y programación web hasta algoritmos de cálculo numérico y uso de software estadístico.

## Logros

#### Producto de seguros contra la falla del DIU MAY 2019

**CDMX** 

He desarrollado un modelo para administrar el riesgo existente en la colocación del DIU (Dispositivo Intra Uterino) para el desarrollo de un producto de seguros innovador que proteje de una pérdida económica a las personas que corren el riesgo de que falle el dispositivo.

He calculado la prima de riesgo y percentil, reserva matemática, valores póliza, márgenes de riesgo y utilidad, y otras medidas actuariales bajo el marco de Solvencia II para asegurar la sustentabilidad del producto aun en desarrollo.

### Nombramiento juez y asesor de UNAMxHacks OCT 2018

CDMX, Ciudad Universitaria

Además de haber participado en numerosos Hackathones, fui seleccionado juez y asesor del concurso UNAMxHacks organizado por la Universidad Nacional Autónoma de México (UNAM). Ayudé a cientos de contendientes (estudiantes y profesionales) a implementar y seleccionar tecnologías para completar los desafíos del evento.